# 股改相关问题咨询

提问人：dysonle 时间：2022-12-11 16:40:57
公司拟已截止 11 月 30 日的数据进行股改，只出具只有11.30日资产负债表没有利润表现流表的净资产专项审计报告是否可以用于股改？不出具审计报告是否有瑕疵？

回答人：chenyiwei
股改审计的目的就是确定基准日可用于折股的账面净资产额，所以如果是不涉及国资、外资的纯民营公司的股改，可以只提供基准日一个时点的资产负债表，无需前期比较数据，也不需要合并报表。